臺灣高等法院刑事判決
111年度上易字第335號
上  訴  人  
即  被  告  龔志勇



上列上訴人因竊盜案件，不服臺灣新竹地方法院110年度易字第5
97號，中華民國110年12月10日第一審判決（起訴案號：臺灣新
竹地方檢察署110年度偵字第6205號），提起上訴，本院判決如
下：
    主  文
上訴駁回。
    事  實
一、丁○○與丙○○前為男女朋友，因知悉丙○○之母親乙○○住院，竟
    意圖為自己不法之所有，於民國110年2月4日上午7時25分許
    ，侵入乙○○位於新竹縣○○鄉○○街00號之住宅，並對屋內乙○○
    之孫曾○瑋、曾○瑜（下稱曾○瑋等2人）謊稱係其等之姨丈，
    俟曾○瑋等2人離家後，即進入乙○○之房間，毀壞房內衣櫃抽
    屜門鎖之安全設備，竊取乙○○所有放在該抽屜內之現金2捆
    共新臺幣（下同）10萬元、五兩金條1個，得手後駕車離去
    。嗣經乙○○之子甲○○於同日上午8時35分許返家察覺後報警
    處理，始循線查悉上情。
二、案經乙○○訴由新竹縣政府警察局竹東分局報請臺灣新竹地方
    檢察署檢察官偵查起訴。
    理  由
一、證據能力：
　　按被告以外之人，於審判外之陳述，雖不符刑事訴訟法第15
    9條之1至第159條之4之規定，而經當事人於審判程序同意作
    為證據，法院審酌該言詞陳述或書面陳述作成時之情況，認
    為適當者亦得為證據。當事人、代理人或辯護人於法院調查
    證據時，知有第159條第1項不得為證據之情形，而未於言詞
    辯論終結前聲明異議者，視為有前項之同意。刑事訴訟法第
    159條之5定有明文。本案下列所引用被告以外之人於審判外
    之陳述，經檢察官、上訴人即被告丁○○同意作為證據，且迄
    本案言詞辯論終結時均未曾聲明關於證據能力之異議，本院
    審酌該證據資料製作時之情況，亦無違法不當或證明力明顯
    過低之瑕疵，以之作為證據應屬適當，依上開規定，認該供
    述證據具證據能力。至卷內所存經本判決引用之非供述證據
    部分，經核與本件待證事實均具有關聯性，且無證據證明係
    違反法定程序所取得，依刑事訴訟法第158條之4反面解釋，
    均有證據能力。
二、認定事實：
　㈠訊據被告坦承確有侵入上址住宅竊取告訴人乙○○所有之五兩
    金條1個，惟矢口否認有毀壞衣櫃門鎖之安全設備及竊得10
    萬元，辯稱：伊是用放在客廳門上的鑰匙打開衣櫃，並未破
    壞門鎖，亦未竊得現金云云。
　㈡經查：
　⒈被告於110年2月4日上午7時25分許，進入告訴人位於新竹縣○○鄉○○街00號之住處，並向告訴人之孫曾○瑋等2人謊稱係其
    等姨丈，俟曾○瑋等2人離家後，即以該處客廳門上懸掛之鑰
    匙開啟進入告訴人之房間，竊取房內衣櫃抽屜內之五兩金條
    1個得手後駕車離去等情，業據被告所供承，核與告訴人之
    指述、證人丙○○、甲○○、曾○瑋等2人之證述情節相符，並有
    監視器畫面翻拍照片、案發現場照片、被告所借用駕駛之車
    牌號碼000-0000號自用小客車車輛詳細資料報表、被告及丙○○通訊軟體臉書通話內容翻拍照片等件在卷可稽，堪認屬實
    。
　⒉據證人即告訴人證稱：伊因為乳房腫瘤準備要住院開刀，所
    以去銀樓把所持有的金幣換成現金25餘萬元，加上平日存款
    總共約30萬元，並將其中20萬元帶到醫院供作住院手術費用
    ，剩餘10萬元及五兩金條1個則放在房間衣櫃抽屜內，衣櫃
    抽屜有上鎖，鑰匙放在床頭的皮包裡，案發後該鎖頭因為被
    告開啟不當，已經壞掉不能用了等語（見原審卷第64至73頁
    ）；證人甲○○亦證稱：乙○○房內衣櫃平時均有上鎖，伊也不
    知道鑰匙放在何處，案發後伊返家查看，發現該衣櫃有被翻
    動，衣櫃鎖頭亦有被破壞痕跡等語（見偵卷第11、16、79至
    80頁），並有金興珠寶銀樓109年12月19日金幣交易證明書
    、臺中榮民總醫院手術同意書、檢驗（查）報告、醫療費用
    收據、保險病患自付費用同意書等件在卷可稽（參原審卷第
    93、95至115頁），且有遭破壞之鎖頭1個扣案足證，衡以告
    訴人所述為籌措醫療費用而兌換大額現金，並將部分款項攜
    至醫院備用、部分款項置放上鎖之衣櫃抽屜等語，與常情相
    符而屬合理，且告訴人尚陳稱：伊還有一包金幣放在衣櫃抽
    屜內未被竊取，因為伊沒有詳細計算數量，所以也不確定該
    包金幣有沒有少等語（見原審卷第68、73頁），可見所為指
    述並未刻意虛增遭竊數量，堪認被告確以破壞該衣櫃抽屜門
    鎖之方式，竊取告訴人原放置該處之現金10萬元、五兩金條
    1個，被告前開所辯顯屬卸責之詞，不足採信。至公訴意旨
    固認被告尚有竊取告訴人之一兩金幣數枚，然既據告訴人陳
    稱不確定該抽屜內之金幣有沒有少，難認被告確亦有竊取該
    等金幣，依罪證有疑利於被告之原則，應為有利於被告之認
    定。
　㈢綜上，本案事證明確，被告犯行堪以認定，應依法論科。
三、論罪：
　㈠被告以侵入告訴人之住宅及毀壞衣櫃抽屜門鎖之安全設備方
    式，竊取告訴人之現金10萬元、五兩金條1個，是核被告所
    為，係犯刑法第321條第1項第1款、第2款之毀壞安全設備侵
    入住宅竊盜罪。
　㈡被告前因恐嚇取財、妨害自由等案件，經臺灣臺中地方法院
    於104年8月5日以103年度訴字第930號判處應執行有期徒刑1
    0月確定，並於105年7月15日縮刑期滿執行完畢等情，有本
    院被告前案紀錄表1紙附卷足參，其於受有期徒刑執行完畢
    後，5年內故意再犯本案有期徒刑以上之罪，固符刑法第47
    條第1項之累犯要件，惟其所犯前案與本案罪質不同，犯罪
    類型、行為態樣亦屬有間，難認有何特別惡性或對刑罰反應
    力薄弱之情，參酌司法院大法官釋字第775號解釋意旨，無
    加重其刑之必要。
四、駁回上訴之理由：
　　原審同此認定，並審酌被告正值壯年，不循正途謀財，竟思
    不勞而獲，竊取他人所有財物，足見其不尊重他人之財產權
    ，復未賠償告訴人，兼衡以其犯罪動機、情節、手段、目的
    、所竊取財物價值、所生危害、僅坦承部分犯行，暨衡酌被
    告之素行、國中肄業之智識程度、已離婚、有1名未成年孩
    子由外公、外婆照顧、前曾從事太陽能工程及板模之工作、
    非疫情期間月收入為6、7萬元之家庭及生活狀況等一切情狀
    ，量處有期徒刑8月，未扣案之犯罪所得10萬元及五兩金條1
    個均沒收，於全部或一部不能沒收或不宜執行沒收時，追徵
    其價額。經核原審之認事用法及沒收之諭知並無違誤，量刑
    亦屬妥適。被告上訴主張未毀壞安全設備、亦未竊取現金10
    萬元，均非有據，已如前述，其另陳稱已將該五兩金條放在
    丙○○之住處外鞋櫃，並有錄影存證及簡訊通知丙○○，主張已
    返還該金條云云，惟除迄未提出該等錄影畫面及簡訊為證外
    ，所述縱令屬實，其將所竊取之贓物任意擺放於不明處所，
    亦難認已將該犯罪所得歸還予告訴人，是被告上訴為無理由
    ，應予駁回。
五、被告經本院合法傳喚，於審理期日固來電陳稱因同住家人染
    疫遭匡列及懷疑自己確診而無法到庭云云，然迄未提出相關
    染疫及匡列隔離之證據以資佐證，堪認仍屬無正當理由不到
    庭，爰不待其陳述，為一造辯論判決。
據上論斷，應依刑事訴訟法第368條、第371條，判決如主文。
本案經檢察官侯少卿提起公訴，檢察官陳慧玲到庭執行職務。
中　　華　　民　　國　　111 　年　　6 　　月　　30　　日
                  刑事第八庭  審判長法　官  陳世宗
                                    法　官  呂寧莉
                                    法　官  林呈樵
以上正本證明與原本無異。
不得上訴。
                                    書記官  謝雪紅
中　　華　　民　　國　　111 　年　　6 　　月　　30　　日
附錄：本案論罪科刑法條全文　　　　　　　　　　　　　　　
中華民國刑法第321條
犯前條第1項、第2項之罪而有下列情形之一者，處6月以上5年以
下有期徒刑，得併科50萬元以下罰金：
一、侵入住宅或有人居住之建築物、船艦或隱匿其內而犯之。
二、毀越門窗、牆垣或其他安全設備而犯之。
三、攜帶兇器而犯之。
四、結夥三人以上而犯之。
五、乘火災、水災或其他災害之際而犯之。
六、在車站、港埠、航空站或其他供水、陸、空公眾運輸之舟、
    車、航空機內而犯之。
前項之未遂犯罰之。